【裁判字號】    97,訴,1194
【裁判日期】    970620
【裁判案由】    違反槍砲彈藥刀械管制條例
【裁判全文】
臺灣臺中地方法院刑事判決              97年度訴字第1194號
公  訴  人  臺灣臺中地方法院檢察署檢察官
被      告  戊○○
                    國民
選任辯護人  周黛婕律師
被      告  乙○○
                    國民
指定辯護人  本院公設辯護人丙○○
上列被告因違反槍砲彈藥刀械管制條例等案件，經檢察官提起公
訴（96年度偵字第18549號），本院判決如下：
    主    文
戊○○未經許可，寄藏可發射子彈具有殺傷力之改造手槍，處有
期徒刑年陸月，併科罰金新臺幣拾萬元，罰金如易服勞役，以
新臺幣壹仟元折算壹日；扣案具有殺傷力之仿BERETTA廠92FS 型
半自動手槍製造之改造手槍壹支（含彈匣壹個，槍枝管制編號00
00000000號）沒收；又共同以脅迫妨害人行使權利，處有期徒刑
伍月。應執行有期徒刑年拾月，併科罰金新臺幣拾萬元，罰金
如易服勞役，以新臺幣壹仟元折算壹日；扣案具有殺傷力之仿BE
RETTA廠92FS 型半自動手槍製造之改造手槍壹支（含彈匣壹個，
槍枝管制編號0000000000號）沒收。
乙○○共同未經許可，持有可發射子彈具有殺傷力支改造手槍，
處有期徒刑年肆月，併科罰金新臺幣拾萬元，罰金如易服勞役
，以新臺幣壹仟元折算壹日；扣案具有殺傷力之仿BERETTA廠92F
S 型半自動手槍製造之改造手槍壹支（含彈匣壹個，槍枝管制編
號0000000000號）沒收；又共同以脅迫妨害人行使權利，處有期
徒刑伍月。應執行有期徒刑年肆月，併科罰金新臺幣拾萬元，
罰金如易服勞役，以新臺幣壹仟元折算壹日；扣案之具有殺傷力
之仿BERETTA廠92FS 型半自動手槍製造之改造手槍壹支（含彈匣
壹個，槍枝管制編號0000000000號）沒收。
    犯罪事實
一、戊○○明知可發射子彈，具有殺傷力之手槍及子彈，均係槍
    砲彈藥刀械管制條例所列管禁止寄藏、持有之物，非經許可
    ，不得寄藏、持有，竟基於寄藏可發射子彈具有殺傷力之改
    造手槍及子彈之犯意，於民國96年7 月22日晚上11時30分許
    ，在臺中市○區○○路上之「阿部泡沫紅茶店」，受姓名年
    籍不詳之成年友人綽號「阿龍」（音同字不詳）之委託，代
    為保管其所持有，內有具殺傷力之仿BERETTA廠92FS 型半自
    動手槍製造之改造手槍1支（含彈匣1個，槍枝管制編號0000
    000000號）、直徑8.7mm、8.5mm、8.1mm非制式子彈各1 顆
    （均已試射，僅餘彈殼），及不具殺傷力之仿CLOCK廠17 型
    半自動手槍製造之玩具手槍1支（槍枝管制編號：000000000
    0號）之格子花紋背包1個，而未受許可，寄藏上開可發射子
    彈具有殺傷力之改造手槍及子彈。
二、嗣戊○○因與乙○○相約共同前往臺中市○區○○○路303
    號13樓玩牌，遂於同日2時許，由戊○○駕駛車牌號碼KB─
    0710號自小客車，搭載乙○○一同前往該址，並在該址樓下
    ，由戊○○自行攜帶內裝有「阿龍」所交付之上開玩具手槍
    之黑色背包，而將「阿龍」所交付內有上開具有殺傷力之改
    造手槍及子彈之格子花紋背包交給乙○○執持。乙○○明知
    該背包內有具有殺傷力之改造手槍及子彈，仍與戊○○共同
    基於持有具有可發射子彈具有殺傷力之改造手槍及子彈之犯
    意聯絡，未經許可，共同持有該改造手槍及子彈，並與戊○○一同至該址玩牌。嗣乙○○與甲○○、邱聖淳、張世東、
    吳威毅在該處屋內以樸克牌「4支刀」之玩法賭博，己○○
    則在一旁觀看，迄至同日凌晨5時許，乙○○要求更換新樸
    克牌時，發現其中1張牌掉落在甲○○腳下，懷疑甲○○詐
    賭，戊○○、乙○○遂共同另行基於妨害他人行使權利之犯
    意聯絡，由戊○○自黑色背包中取出上開玩具手槍，對準甲○○，並作勢拉滑套、將子彈上膛，乙○○則喝令所有在場
    之人在詐賭事情未解決前，不可離開該址，而以此脅迫之方
    式，使在場之甲○○、粘峰蓉、邱聖淳、張世東、吳威毅均
    遭壓制而不敢離去，而妨害其等離去上開地點之權利；乙○○又因認為甲○○有詐賭之嫌，乃要求甲○○賠償新臺幣（
    下同）6萬元，甲○○遂至該址另1房間內撥打電話，向友人
    求助。而乙○○在等候甲○○打電話之過程中，一度自其所
    揹負之格子花紋背包內，拿起上開具殺傷力之改造手槍（但
    並未將該改造手槍全部拿到背包外），隨即又放回背包內。
    嗣戊○○因意識到其行為有違法之處，遂將裝有扣案之改造
    手槍及子彈、玩具手槍之格子花紋拿回車牌號碼KB─0710
    號自小客車後車廂內藏放。於同日上午6時9分許，警方據報
    後前往上址查看，經詢問在場之人，得悉戊○○、乙○○2
    人有在上址出示手槍之行為，而懷疑其等有上開非法持有槍
    彈之犯行後，經詢問戊○○後，戊○○始告知上開槍彈所在
    位置，並於該日中午12時30分，帶同警方至臺中市○○○路
    與昇平街交岔路口，該車牌號碼KB─0710號自小客車停放地
    點，而由員警扣得上開改造手槍及子彈、玩具手槍。
三、案經臺中市警察局第一分局報告臺灣臺中地方法院檢察署檢
    察官偵查起訴。
    理    由
壹、證據能力部分：
一、證人己○○於警詢時之證述，係屬被告以外之人於審判外之
    言詞陳述，且經被告2 人之辯護人於本院準備程序時爭執其
    等之證據能力，依刑事訴訟法第159條第1項之規定，無證據
    能力。
二、次按，被告以外之人於審判外之陳述，雖不符前4 條之規定
    ，而經當事人於審判程序同意作為證據，法院審酌該言詞陳
    述或書面陳述作成時之情況，認為適當者，亦得為證據。當
    事人、代理人或辯護人於法院調查證據時，知有第159條第1
    項不得為證據之情形，而未於言詞辯論終結前聲明異議者，
    視為有前項之同意，刑事訴訟法第159條之5定有明文。經查
    ，證人邱聖淳、何承芳、林宗宏、卜義宏、廖建超、朱彥銘
    於警詢中之陳述、證人甲○○、張世東、張志諒、吳威毅、
    廖祿炎、王志宇於警詢及偵查中之陳述，對被告2 人而言；
    被告戊○○、乙○○於警詢、偵查之陳述，對他被告而言，
    其性質雖均屬傳聞證據，然其各該警詢、偵查筆錄之內容，
    業經本院審理時予以提示並告以要旨，且經檢察官、被告2
    人及其辯護人表示意見，當事人已知上述筆錄乃傳聞證據，
    均未於言詞辯論終結前對該筆錄內容異議，依前揭規定，擬
    制同意作為證據，本院審酌上開筆錄作成時，並無不當取供
    之情形，認為以之作為本案之證據亦屬適當，是證人邱聖淳
    、何承芳、林宗宏、卜義宏、廖建超、朱彥銘於警詢中之陳
    述、證人甲○○、張世東、張志諒、吳威毅、廖祿炎、王志
    宇、被告2 人於警詢及偵查中之陳述，自均具有證據能力，
    合先敘明。
三、又按被告以外之人於偵查中向檢察官所為陳述，除顯有不可
    信之情況者外，得為證據，刑事訴訟法第159條之1第2 項定
    有明文。偵查中對被告以外之人所為之偵查筆錄，或被告以
    外之人向檢察官所提之書面陳述，性質上均屬傳聞證據。惟
    現階段刑事訴訟法規定檢察官代表國家偵查犯罪、實施公訴
    ，依法其有訊問被告、證人及鑑定人之權，證人、鑑定人且
    須具結，而實務運作時，檢察官偵查中向被告以外之人所取
    得之陳述，原則上均能遵守法律規定，不致違法取供，其可
    信度極高，職是，被告以外之人前於偵查中已具結而為證述
    ，除反對該項供述得具有證據能力之一方，已釋明「顯有不
    可信之情況」之理由外，不宜遽指該證人於偵查中之陳述不
    具證據能力。本件證人己○○於檢察官偵查中所為之證述業
    經具結，有證人結文在卷（見臺灣臺中地方法院檢察署96年
    度偵字第18549 號偵查卷宗【以下簡稱偵卷】第77頁），被
    告戊○○之選任辯護人復未釋明其偵查中之陳述有何顯不可
    信之情況，依前揭說明，自具有證據能力。
四、本件卷附內政部警政署刑事警察局所出具之96年8 月29日刑
    鑑字第0960116351號槍彈鑑定書，係該局執行槍枝、子彈鑑
    定公務所出具之書面鑑定報告，依據刑事訴訟法第159 條之
    立法理由及同法第206條規定，自得為證據。
五、又扣案具殺傷力之仿BERETTA廠92FS型半自動手槍製造之改
    造手槍1支、直徑8.7mm、8.5mm、8.1mm非制式子彈各1顆（
    ，及不具殺傷力之仿CLOCK廠17型半自動手槍製造之玩具手
    槍1支，均非屬供述證據而無傳聞法則之適用，惟查上開扣
    案之改造手槍、子彈、玩具手槍係由警員依法定程序合法扣
    得，且亦與本案具有關聯性，當有證據能力，合先敘明。
貳、認定犯罪事實所憑證據及論罪科刑：
一、訊據被告戊○○對於未經許可寄藏可發射子彈具有殺傷力之
    手槍及子彈之犯罪事實坦承不諱（見本院卷第34、61頁背面
    、第63、90頁），並有扣案之改造手槍1支（含彈匣1個）、
    子彈3 顆扣案可憑。該扣案之改造手槍、子彈等，經送請內
    政部警政署刑事警察局鑑驗結果，認：(一)送鑑手槍1 支（槍
    枝管制編號0000000000號），認係改造手槍，由仿 BERETTA
    廠92FS型半自動手槍製造之槍枝，換裝土造金屬槍管而成，
    擊發功能正常，可供擊發適用子彈使用，認具殺傷力。(二)送
    鑑子彈3顆，鑑定情形如下：(1)1顆，認係非制式子彈，由金
    屬彈殼組合直徑8.7 mm金屬彈頭而成，經試射，可擊發，認
    具殺傷力。(2)1 顆，認係非制式子彈，由金屬彈殼組合直徑
    8.5mm金屬彈頭而成，經試射，可擊發，認具殺傷力。(3)1顆
    ，認係非制式子彈，由金屬彈殼組合直徑8.1 mm金屬彈頭而
    成，經試射，可擊發，認具殺傷力等情，有前揭槍彈鑑定書
    1 份附卷可按（見偵卷第23至28頁）。從而，被告戊○○未
    經許可寄藏可發射子彈具有殺傷力之改造手槍及子彈之犯行
    ，至臻明確，堪以認定。
二、訊之被告戊○○、乙○○均直承有於96年7月23日凌晨2時許
    ，由被告戊○○駕駛車牌號碼KB─0710號自小客車，搭載被
    告乙○○一同前往臺中市○區○○○路303 號13樓，並由被
    告戊○○揹著其所有之黑色背包、被告乙○○則攜帶被告戊○○所交付之格子花色背包至該址玩牌，嗣因懷疑被害人甲○○詐賭，被告戊○○即從黑色背包中取出扣案之玩具手槍
    ，對準甲○○，並作勢將拉滑套，將子彈上膛，被告乙○○
    則喝令所有在場之人在詐賭事件未解決前，不可離開該址，
    並要求被害人甲○○須賠償6 萬元等情，惟被告戊○○矢口
    否認有何強制犯行；被告乙○○則矢口否認有何未經許可持
    有可發射子彈具有殺傷力之改造手槍及子彈犯行；被告戊○○辯稱：伊拿出玩具手槍只是要保護自己，叫對方不要生氣
    ，並無對在場之人妨害自由之意思云云。被告乙○○則以：
    伊不知道伊所執持之格子花色背包內有可發射子彈具有殺傷
    力之改造手槍及子彈，伊亦未在上址亮出該改造手槍及子彈
    云云。經查：
  (一)扣案之仿CLOCK廠17型半自動手槍製造之玩具手槍1支（槍枝
    管制編號：0000000000號），經送內政部警政署刑事警察局
    鑑定結果，認該槍管內具阻鐵，無法發射彈丸，不具殺傷力
    等情，亦有前揭該局之槍彈鑑定書１份在卷足參。而該玩具
    手槍之外觀均為黑色等情，亦經本院當庭勘驗屬實（見本院
    卷第88頁背面）。
  (二)被告二人於96年7月23日清晨5時許，在與證人甲○○等人以
    「4 支刀」方式玩牌時，因懷疑證人甲○○詐賭，而由被告
    戊○○拿出扣案之黑色玩具手槍指向證人甲○○，被告乙○○則喝令在場之人在詐賭事件未解決前，不得離去該址等情
    ，除經被告2人供述如前外，且有下列證人之證述可資佐證
    ：
  1.證人甲○○於警詢時證述：伊於96年7月23日清晨5時許，在
    臺中市○區○○○路303 號13號與證人吳威毅、被告乙○○
    以「4 支刀」之玩法賭博，因為被告戊○○要求換撲克牌，
    換牌時少1 張牌，被告乙○○就與被告戊○○指著伊說詐賭
    ，伊與被告乙○○、戊○○就吵架等語（見臺中市警察局第
    一分局刑案偵查卷宗【下稱警卷】證人甲○○96年7 月23日
    警詢筆錄）；於偵查中亦證稱：當天玩牌玩到一半，地上出
    現1 張牌，被告乙○○懷疑伊詐賭，被告戊○○就掏出槍來
    ，被告乙○○就說大家都不要走，被告戊○○將槍亮出來後
    就收進去了，在被告戊○○掏出槍時，伊會感到害怕，所以
    被告乙○○說大家都不要走時，伊等就不敢動，但是被告乙○○之目的是要釐清有無詐賭等語（見偵卷第41頁）。
  2.證人邱聖淳、張世東於警詢時均證述：伊2人於96年7月23日
    凌晨零時許，到臺中市○區○○○路303 號13樓一起賭博，
    於同日清晨5 時許，因對方懷疑證人甲○○詐賭，就拿槍出
    來並恐嚇證人甲○○，當時伊正在算牌，忽然聽到槍上膛的
    聲音，就看到被告戊○○手上拿著1 把黑色手槍，比著證人
    甲○○，被告乙○○就叫大家都不能走，在場很多人都有目
    睹此情形等語（見警卷證人邱聖淳、張世東96年7 月23日警
    詢筆錄）；證人張世東並於偵查中證稱：當天好像有人作弊
    ，所以才會掏槍，伊當時在桌子旁邊看他們打牌，當天掏槍
    的人是被告戊○○等語（見偵卷第51頁）。
  3.證人吳威毅於警詢時證述：伊於96年7 月23日前往臺中市○
    區○○○路303 號13樓去找伊朋友即證人張志諒，因為當天
    是證人張志諒之生日，要在那裡慶生，伊到達後就看到一群
    人在玩牌，伊也下場一起玩，在玩牌過程中，不知道是誰說
    少1張牌，就在證人甲○○座位下方找到1張牌，此時伊就看
    到被告戊○○就拿1 把黑色手槍出來，指著證人甲○○說他
    詐賭，並說如果沒有處理好不准走等語（見警卷證人吳威毅
    96年7 月23日警詢筆錄）；又於偵查中證稱：當天因為有人
    說對方出老千，所以被告戊○○才會掏槍，被告戊○○有拉
    槍枝之保險，之後就將槍比著證人甲○○的頭，掏槍後叫大
    家都不能走，主要是針對證人甲○○，不是伊等，伊不知道
    被告戊○○叫伊等不能離開之目的，掏完槍後被告2人好像
    有先離開一下又回來等語（見偵卷第52、53頁）。
  4.證人王志宇於警詢時證稱：伊與證人吳威毅於96年7 月23日
    凌晨零時許，一同到臺中市○區○○○路303 號13樓為證人
    張志諒慶生，伊在另1 間房間與證人廖祿炎聊天時，聽到外
    面有人在爭吵，伊回頭看，其中有1 位瘦高男子（經查為被
    告乙○○）叫伊等不要回頭看，大家都不能走等語（見警卷
    證人王志宇96年7月23日警詢筆錄）。
  5.證人廖祿炎、朱彥銘於警詢時證稱：因為證人張志諒生日，
    所以邀伊等於96年7 月23日凌晨零時許，到臺中市○區○○○路303 號13樓慶祝，伊等就與證人何承芳一同前往，伊等
    在另1 間房間聊天時，就聽到外面有爭吵聲，伊等回頭看，
    其中有1 位瘦高男子（經查為被告乙○○）叫伊等不要回頭
    看，大家都不能走等語（見警卷證人廖祿炎、朱彥銘96年 7
    月23日警詢筆錄）。
  6.證人己○○於偵查中結證稱：「（問：當時戊○○拿槍上膛
    比著甲○○的頭？）是的，一開始在吵的時候，戊○○就從
    側背包內拿出1把槍，拉滑套後比住甲○○的頭。」、「（
    問：為什麼是吵？）他懷疑甲○○詐賭。」、「（問：現場
    有何人恐嚇？）一開始戊○○拿槍出來，就說要甲○○給他
    1 個交代，不然別想要走出這個大門，乙○○叫大家都不能
    有，他的意思是他的手上有槍，大家都不能走。」、「（問
    ：當場有無人要求甲○○賠他錢？）有，當時我只知道他們
    兩人的意思是要甲○○拿錢出來，但是我不知道是誰，我有
    聽到是要甲○○賠6 萬元，但是甲○○沒有給。」（見偵卷
    第74、75頁）；又於本院審理時證述：「（問：在96年7 月
    23日在臺中市○○○路303 號13樓玩牌時你是否在現場？）
    是。」、「（問：你是否下場玩？）沒有。我在旁邊跟人家
    聊天。」、「（問：就你的印象，當天兩位被告有無下場去
    玩？）兩個都有。一開始兩個都有，後來剩下乙○○玩。」
    、「（問：乙○○後來懷疑甲○○詐賭的時候你是否在場？
    ）在。」、「（問：請敘述當時情形？）當時乙○○說要算
    牌，後來算牌之後少了1支牌，看到甲○○腳旁邊有1支牌，
    就開始起爭執。」、「（問：發生爭執時，戊○○站在何處
    ？）也在現場。」、「當時大家都在桌子周圍，桌子是什麼
    形狀我已經沒有印象了，乙○○下場玩牌，戊○○站在旁邊
    ，後來是戊○○提議要算牌，算出來發現有1 張牌掉在甲○○旁邊，戊○○就跟甲○○吵架，起爭執完，戊○○就從背
    包裡面拿出1 支手槍，對著甲○○，乙○○當時站在旁邊，
    就說全部的人都不可以離開現場，大家就僵在那邊，後來戊○○、乙○○提出要甲○○拿錢出來，至於誰先提議的我忘
    記了，我不確定是否兩人都有講，但我確定的是被告那方的
    意思是說要甲○○賠償6 萬元。」、「（問：戊○○拿出槍
    之後，有無人勸阻戊○○？）現場其他人為了要緩和當時的
    情形，大家都是用勸的，叫他不要把事情鬧大，戊○○就把
    槍收起來。」、「（問：戊○○把槍收起來是在乙○○說大
    家不要動之前還是之後收起來的？）之後。」、「當時乙○○與甲○○玩牌，他們兩人是當事人後來懷疑甲○○詐賭，
    戊○○跳出來，與甲○○發生爭執，才拿槍的。」、「（問
    ：你的意思是說甲○○與乙○○吵架？）一開始是甲○○與
    乙○○吵架，後來是戊○○與甲○○吵架。」、「戊○○說
    要算牌，結果看到牌掉在甲○○腳下後，乙○○才說大家都
    不要走。」、「（問：牌算完之後，戊○○、乙○○有何表
    示？或發現什麼？）發現有1 支牌掉在甲○○腳旁邊，先起
    爭執才拿槍出來。」、「（問：戊○○先拿槍，乙○○才叫
    大家不要離開，還是乙○○先叫大家不要離開，戊○○才拿
    槍出來？）拿槍出來之後才說大家不要離開。」、「（問：
    當時戊○○把槍拿出來是對著甲○○是否指著他還是把槍抵
    著他？）對著他，但沒有碰觸到甲○○的身體。」等語（見
    本院卷第74、75、79頁）。
  7.又證人吳威毅雖然於96年10月17日偵訊時，就檢察官所提示
    之被告2 人照片證述：掏槍後說大家都不能走的人是被告戊○○云云（見偵卷第52頁）。然查，在被告戊○○拿出扣案
    之玩具手槍後，係被告乙○○喝令在場之人不得離開等情，
    業據被告2人供承在卷（見警卷被告戊○○、乙○○96年7月
    23日警詢筆錄、偵卷第11、12、27、39頁），核與前揭證人
    甲○○於偵查中、證人邱聖淳、張世東於警詢時、證人己○○於偵查及本院審理時之證述均互核相符；且其中證人己○○並於本院審理時明確證述：「（問：叫大家事情沒有解決
    不要離開是誰說的？）這句話是乙○○說的，戊○○沒有提
    到。」等語（件本院卷第79頁背面）；復參以證人吳威毅並
    不認識被告2 人乙節，業經其於警詢時證述無訛（見證人吳
    威毅上開警詢筆錄），是證人吳威毅於偵查中所為與其他證
    人證言相異之證詞，應有可能係因其與被告2 人素不相識，
    且偵訊時距離案發時間已近3 個月，記憶已非清晰，又係在
    未親見到被告2 人，而僅就照片指認之情形下，而誤為上開
    指認，是其前揭偵查中之證述，尚難作為被告戊○○亦有出
    聲要求在場之人不得離去之證明，併此敘明。
  (二)被告乙○○雖否認知悉其所攜帶之格子花色背包內有扣案之
    改造槍彈云云，惟查：
  1.被告戊○○於偵查及本院審理時，雖均以證人身分證述：被
    告乙○○並未問伊為何要背該格子花紋背包，伊亦未告知該
    背包內係何物，被告乙○○應該不知道背包內有槍枝云云（
    見偵卷第11頁、本院卷第71頁背面）。惟查：
  被告戊○○於警詢時供述：改造手槍是放在背包內，是被告
    乙○○隨身揹帶等語（見警卷被告戊○○上開警詢筆錄）；
    嗣於偵查中供稱：「阿龍」交給伊槍枝之時，兩支槍是分開
    2 個背包放置，後來被告乙○○約伊到忠明南路玩牌，伊到
    達約定地點後，怕槍枝放在原地危險，就將之帶上去，由伊
    揹著玩具手槍之包包，被告乙○○揹著裝有改造手槍之包包
    ，伊是前1 天（22日）晚上遇到被告乙○○，至於在何處遇
    到伊忘記了云云（見偵卷第10、37頁）、「（問：你為何要
    把帶有殺傷力的槍枝的背包交給乙○○背？）因為放在車上
    ，到大樓底下就1個人背1個。」、「（問：既然都可以帶兩
    個背包去了，為何要讓乙○○背1 個？）因為兩個背包本來
    是放在車上。」、「（問：所以你們碰面時你沒有拿出背包
    ？）是的。」、「（問：去賭場為何要帶槍去？）本來是放
    在車上，想說放車上危險，怕警察看到，所以才帶上去。」
    （見偵卷第37、38頁）；又於本院審理時供稱：當天是伊開
    車去漢口路附近找被告乙○○，約定地點是被告乙○○提議
    的，伊接被告乙○○上車後，車子在路上繞了一陣子，被告
    乙○○就提議去本件案發地點去玩牌，伊等就直接開車過去
    ，當時「阿龍」交給伊的槍已經在車上了，是放在格子花紋
    的側背包內，該包包還滿大的，裡面的槍彈並無另外包裝，
    放在包包夾層內，一打開夾層就可以看到槍彈，伊自己則有
    帶1個全黑的，皮質硬的側背包，與「阿龍」交給伊的背包
    差不多大，伊到忠明南路要玩牌的地方時，本來沒有要帶「
    阿龍」交付的背包上去，但被告乙○○問伊格子花紋的背包
    要不要帶上去，因為怕被偷走，所以伊就叫被告乙○○幫伊
    背，伊在阿龍交給伊槍彈過不久，就在車上分裝，將玩具手
    槍放在伊的包包內，有殺傷力的槍就放在格子花紋背包內，
    因為裝在一起時，感覺包包有點凸凸的，不好背，伊當初要
    上去忠明南路案發現場時，有揹起伊的背包，留下格子花紋
    的背包放在副駕駛座上，被告乙○○上車的時候，格子花紋
    背包也是放在副駕駛座上，伊的黑色背包則放在伊的椅子與
    車門之間，後來當被告乙○○與人爭吵時，格子花紋之背包
    是在別的房間內，是被告乙○○放的，隨後被告乙○○就離
    開該房間去玩撲克牌，伊並未看到被告乙○○將該背包放在
    那個房間內，後來伊將格子花紋的背包留在房間裡面，在房
    間內取出有殺傷力的槍來，放到伊的背包，帶到樓下去云云
    （見本院卷第60頁背面至第63頁背面、第65頁）；惟嗣即改
    稱：被告乙○○坐上車時，格子花紋的背包是放在副駕駛座
    座位的左邊，椅子與手煞車之間，靠近伊這邊，伊不太清楚
    被告乙○○是否一到忠明南路的現場，就把格子花紋背包放
    在那個房間，伊要將槍拿去放的時候，才看到背包在那個房
    間裡面云云（見本院卷第63頁背面、第65頁）；而就其與被
    告乙○○碰面時，伊有無拿出該裝有扣案改造槍彈之格子花
    紋背包、被告乙○○搭乘其所駕駛之車輛時，該裝有扣案改
    造槍彈之格子花紋背包係放在何處、被告乙○○是何時將該
    裝有扣案改造槍彈之格子花紋背包放置在玩牌的另1個房間
    內等節，皆前後供述歧異，而有可疑。
  被告乙○○於偵查中供述：伊與被告戊○○在96年7月22 日
    晚上11時許，在「阿部泡沫紅茶店」內碰面，伊等在那裡聊
    天，被告戊○○當天帶兩個背包去，後來被告戊○○在泡沫
    紅茶店時，將他的背包放在伊的背包裡面，另1 個背包被告
    戊○○自己揹著云云（見偵卷第35頁）；嗣又改稱：「我的
    包包是他（指被告戊○○）的，他背1個我背1個。」、「他
    有兩個包包，把1個放在我的肩膀上讓我背，我自己沒有背
    包。」云云（見偵卷第36頁），亦有前後供述不一之處。
  再者，被告乙○○於本院審理時供稱：伊是在96年7月22日
    晚上8、9時許，在漢口路的阿部茶店巧遇被告戊○○，之後
    在該茶店待了1個小時，是被告戊○○提議要去忠明南路玩
    牌的，當時被告戊○○身上只有帶1個黑色皮質背包，伊搭
    乘被告戊○○之車輛時，被告戊○○之黑色背包是側背著，
    開車的時候也這樣背著，伊並未看到另1個背包，到了忠明
    南路的時候，伊等下車，被告戊○○就去後車廂拿另1個格
    子花紋的背包交給伊，說把背包放在伊這邊一下，叫伊揹著
    ，伊等上去案發地點後，格子包包是放在玩牌隔壁房間的沙
    發，因為伊不習慣揹東西，就順手放在該處，被告戊○○拿
    槍指著甲○○後，就將槍收起來，放在被告戊○○的包包內
    ，大概過了5 至10分鐘之後，被告戊○○就說要拿交給伊的
    背包及他自己的背包去樓下放，伊並未跟被告戊○○說他交
    給伊的背包放何處，因為伊去現場放背包的時候，被告戊○○有在場，有看到云云（見本院卷第66至68頁），而就被告
    2 人係在何時、何地見面、何人提議要到案發地點，被告戊○○係自何處拿出裝有殺傷力槍彈之格子花紋背包交給被告
    乙○○、是否被告乙○○詢問後，被告戊○○才起意將格子
    花紋背包拿至案發地點，並叫被告乙○○揹負、被告乙○○
    到達案發地點後，是否當著被告戊○○之面，將格子花紋背
    包放置在玩牌的隔壁房間、嗣後被告戊○○是否同時將2 個
    背包拿至車上藏放等節之證述內容，均大相逕庭，足見被告
    2 人就其等相約時起之案發過程細節，均諸多隱瞞，自難遽
    信。
  2.證人己○○於偵查中證稱：「（問：是否知道乙○○有無帶
    槍？）他也有帶，他也是在側背包裡面。」、「後來甲○○
    到旁邊打電話叫人來處理時，乙○○有拿槍出來，當時甲○○在另一個房間打電話，所以他沒有看到，其他在房間內的
    人應該都有看到。」（見偵卷第74、75頁）；另於本院審理
    時證述：「（問：在發生爭執時乙○○身上有無攜帶什麼物
    品？）當時他們兩人身上都有背1 個小背包，爭執當時，乙○○沒有作任何動作，但之後，甲○○去旁邊打電話的時候
    ，乙○○從他身上的包包裡面亮出槍，但沒有整枝拿出來。
    」、「（問：你所謂的亮出槍是何意思？）就是把背包打開
    ，附近的人都可以看到背包裡面的內容。」、「（問：當時
    乙○○把背包打開的時候你是否看到背包裡面的內容？）有
    。」、「（問：內容為何？）另1 把槍。」、「問：他打開
    之後，很快關上還是隔了一陣子才關上？）亮一下就收起來
    ，他有用手把槍拿出來一下，但沒有整枝拿出來，亮出至少
    一半的槍枝，現場的人都知道在他們包包裡面還有另1 把槍
    。」、「（問：你說乙○○亮槍是你們打電話之前還是之後
    ？）一開始甲○○1 個人去打電話，後來我又過去，甲○○
    去打電話的時候看到的。」、「（問：你剛才提到甲○○去
    打電話，當時你與甲○○的位置？）對角，差不多面對面，
    中間沒有東西阻隔，旁邊有其他人。」、「（問：你們兩人
    面對面的距離多遠？）不會超過1 公尺。」、「（問：你看
    到乙○○亮出來的槍顏色？）黑色。」、「（問：可否判斷
    槍型是什麼？）沒有辦法。」、「（問：從他亮出最少一半
    的部分是否可以確定是1 把槍？）是。」、「（問：有無可
    能是手機？）不可能。」等語（見本院卷第75頁、第76頁背
    面、第77頁），而證述被告乙○○曾從其所背負之背包內取
    出另1把槍枝等情，始終如一。而證人己○○與被告2人於本
    件案發前均不相識，案發當日與被告乙○○係第1 次見面，
    與被告戊○○則是第2次見面，第1次見面也是在同一個地點
    ，當時伊到該處找人，並未玩牌等情，業經證人己○○於本
    院審理時證述明確（見本院卷第80頁背面、第81頁），足徵
    其等於本案發生前，並無宿怨仇隙，證人己○○自無甘冒偽
    證重罪之風險，而故意誣陷被告2 人之動機及必要，是其證
    言，自堪採信。至除證人甲○○因去另1 房間撥打電話，而
    未與被告2 人處於同一房間外，其餘在場之證人邱聖淳、張
    世東、吳威毅雖均證述未看到被告乙○○有持槍等情（見證
    人邱聖淳、張世東、吳威毅前揭警詢筆錄）。惟查，依照證
    人己○○所言，被告乙○○既僅有從其背包內將部分槍枝拿
    出來，並未說任何話語，即將該槍枝放回背包內，足徵被告
    乙○○取出部分槍枝再放回背包內之動作，應在須臾之間即
    已完成，是在場之人除非當時正注視著被告乙○○，否則應
    無法發現其有此項動作；故而證人邱聖淳、張世東、吳威毅
    雖均證述未看到被告乙○○有拿出槍枝云云，尚無法作為有
    利於被告乙○○之證明。
  3.再者，被告乙○○之指定辯護人雖以扣案之有殺傷力改造槍
    彈係銀色，而質疑證人己○○證言之可信性。惟查，扣案之
    玩具手槍整把均係黑色，而扣案之改造手槍之槍身為黑色，
    但槍管部分係銀色，外露之銀色槍管部分全長12公分，其中
    銀色部分有10.5公分，槍枝全場則為22公分等情，業經本院
    當庭勘驗無訛（見本院卷第88頁背面），並有當庭拍攝之彩
    色照片2 紙（置於本院證物袋內）在卷可參，足證扣案之改
    造手槍不僅並非全部均為銀色，且就外觀而言，其黑色部分
    所占比例較高。況依證人己○○所述，被告乙○○並未將整
    支改造手槍自背包內取出，因此證人己○○關於被告乙○○
    從背包內取出之槍枝為黑色之描述，有可能係受被告乙○○
    拿取槍枝時之角度、槍枝露出背包外部位等因素影響，致其
    僅看到占該改造槍枝較大面積之黑色部分，是尚難以扣案之
    改造手槍有部分面積為銀色，遽而推翻證人己○○證言之可
    信性，捨棄不採。
  4.而由證人己○○於本院審理時復證述：「（問：戊○○把槍
    拿出來時，乙○○有無嚇一跳？）沒有。」等語（見偵卷第
    75頁）、「（問：乙○○當時把槍拿出來的時候，你看到他
    自己是否很驚訝？）沒有驚訝的表情。」等語（見本院卷第
    80頁背面）以觀，被告乙○○倘事先對於被告戊○○所有之
    黑色背包及其自己所保管之格子花紋背包內均有槍枝乙節，
    毫無所悉，則其於眼見被告戊○○自黑色背包拿出者，及從
    自己所持之格子花紋背包內取出之物，竟均為非尋常可見，
    且顯可疑為違禁物之槍枝時，衡情當無可能依然神情自若，
    絲毫不見驚訝神態可能。況被告乙○○於被告戊○○取出玩
    具手槍之際，猶挾此形式上之優勢，喝令在同一房間內之證
    人甲○○等人不可離開等情以觀，益證其對於其與被告戊○○所攜帶之背包內各有1 把槍枝等情，知之甚詳。又被告戊○○既將具有殺傷力之改造手槍交付被告乙○○持有，若其
    未明確告知被告乙○○該槍有為殺傷力之改造手槍，則難保
    被告乙○○誤以為係玩具手槍，而隨意出示於人，徒增其等
    為警查緝之風險，是被告戊○○顯無對被告乙○○隱瞞其持
    有者為改造手槍之必要；再者，參諸被告乙○○於案發現場
    ，僅將該改造手槍外露一部分，隨即放回背包內，其顯然有
    刻意保持低調之態度，避免引人注意之意，亦足認其對於該
    槍枝為有殺傷力之改造手槍，應了然於胸，當無不知之理。
    是其辯稱事前就其所背負之格子花紋背包內置有改造槍彈毫
    不知情云云，顯無可採。
  (三)被告戊○○雖辯稱：伊拿出玩具手槍並無強制之犯意，是為
    了保護自己，叫對方不要生氣云云。經查，被告戊○○要求
    點算撲克牌數後，因懷疑證人甲○○詐賭，隨即拿出扣案之
    玩具手槍乙節，已如前述，足見本件爭端，係由被告戊○○
    主動挑起，堪以認定。又當時與被告乙○○、戊○○、證人
    甲○○在同一房間者，尚有證人己○○、邱聖淳、張世東、
    吳威毅等情，復如前述。而被告乙○○於本院審理時以證人
    身分證述：伊當時要求證人甲○○須賠償6 萬元，是因為在
    場所有人加起來一共輸給證人甲○○6萬元，伊要將該6萬元
    分給其他人云云（見本院卷第69頁），則依被告乙○○所言
    ，其他在場之證人己○○、邱聖淳、張世東、吳威毅對於被
    告戊○○揭發證人甲○○詐賭之事，感激猶有未及，又怎會
    令被告戊○○興起持槍保護自己之念頭？況證人己○○於本
    院審理時亦證述：被告2人與證人甲○○起爭執時，其他在
    場的人並未有對被告2人不利舉動，或說出對其2人不利的話
    等語（見本院卷第80頁），是依當時客觀情形，應無令被告
    戊○○感受其人身安全有何危險存在之情形，是被告戊○○
    上開辯解，顯係卸責之詞，無可採信。
  (四)按「脅迫」則係指行為人以威嚇加之於被害人，使其精神上
    萌生恐懼之心理，以達到至使不能抗拒之程度（最高法院94
    年度臺上字第7041號判決意旨參照）。查被告戊○○持以指
    向證人甲○○之槍枝雖為玩具手槍，而無殺傷力，然其與扣
    案之改造手槍，就外觀而言，並無差異；況被告戊○○於偵
    查中供稱：因為對方人很多，伊等只有2人，所以伊將該玩
    具手槍拿出來等語（見偵卷第10頁），並於本院準備程序時
    證述：伊知道有沒有拿槍，效果是不一樣的等語（見本院卷
    第34頁）；另被告乙○○於偵查中亦供認：因為伊等僅有2
    人，而對方有10幾人，被告戊○○想幫伊，所以拿槍出來嚇
    證人甲○○等人等語（見偵卷第12頁），更足徵被告戊○○
    持玩具手槍，並拉滑套，假裝將子彈上膛之行為，並將玩具
    手槍對向證人甲○○，主觀上自有以此威嚇在場之證人甲○○等人，且客觀上亦足以引起他人畏懼，應無疑義，此參諸
    證人甲○○於偵查中證稱：「（問：戊○○掏槍出來後，是
    否覺得害怕？）會。」；證人己○○於偵查中證述：「（問
    ：你們看到他們亮槍出來會不會害怕？）會。」（見偵卷第
    76頁），足徵被告戊○○上開持玩具手槍之行為，確已足令
    在場之證人甲○○、己○○精神上萌生恐懼之感，益見顯明
    ，核屬脅迫之舉，當無疑義。
  (五)又按共同正犯之意思聯絡，不限於事前有所協議，其於行為
    當時，基於相互之認識，以共同犯罪之意思參與者，亦無礙
    於共同正犯之成立（最高法院95年度臺上字第3770號判決意
    旨參照）。被告乙○○在被告戊○○持槍脅迫證人甲○○等
    人之時，因在場而掌握此情勢，且其隨即利用該機會，並以
    自己共同犯罪之意思，喝令在場之人不可離開，揆諸上開說
    明，應認其就對證人甲○○等人施以脅迫行為乙節，亦與被
    告戊○○有共同犯意聯絡。而被告戊○○在被告乙○○命令
    在場之證人甲○○等人在事情未解決前不得離開等語後，並
    未立即將玩具手槍收起，而係經在場他人勸說不要將事情鬧
    大等語後，始收起玩去手槍等情，業如前述，參酌上開見解
    ，亦足認被告戊○○對於被告乙○○利用其持槍之脅迫行為
    ，而令在場之證人甲○○等人不得離去，以妨害證人甲○○
    等人行使權利乙節，亦有共同犯意聯絡，是其辯稱並無妨害
    證人甲○○等人行使權利之強制主觀犯意云云，並不足採。
  (六)再者，被告乙○○在被告戊○○拿出槍枝之情形下，要求在
    場之證人甲○○等人在詐賭事件未解決前，不可離去，並非
    以單純以惡害相加之事告知他人，而係以現實之加害相要脅
    迫使人行具體無義務之事，主觀上應出於強制之犯意，而非
    恐嚇危害安全之犯意為之。另證人張世東於偵查中證述：「
    （你們的行動自由是否受到限制？）不會，因為當時我也沒
    有要走的意思。」等語（見偵卷第51頁）；證人吳威毅於偵
    查中證稱：「（你們聽到大家都不能走，你們的行動自由是
    否受到限制？）還好，因為他不是針對我們，他是針對阿傑
    （即證人甲○○）。」；證人廖祿炎亦於偵查中證稱：「（
    你們聽到大家都不能走，你們的行動自由是否受到限制？）
    還好。」（見偵卷第53頁）；證人己○○於本院審理時亦證
    稱：「（問：後來大家勸戊○○把槍收起來，他將槍收起來
    之後，是否大家就可以自由走動？）當時他的意思只是要大
    家不要離開屋子而已，但實際上大家還是可以在該屋子的各
    房間走動。他的意思是說如果這件事情沒有解決的話，大家
    都不要離開。˙˙˙」、「（問：警察到現場的時間距離戊○○亮槍的時間有多久？）大概1個多小時。」、「（問：
    在這1個多小時期間，你和甲○○原本是否說好或計畫要離
    開現場去別的地方嗎？）沒有。」、「他指的是不能離開屋
    子跑到屋子外的地方，並不是說不能離開大家的視線，實際
    上大家還是可以在屋子內走動，可以到其他房間。」等語（
    見本院卷第79頁背面、第81頁背面）、證人甲○○於偵查中
    證述：被告乙○○叫大家都不要走的目的，是要釐清有無詐
    賭等語（見偵卷第41頁），足證證人甲○○等人之行動自由
    尚未受制於被告2人，被告2人主觀上亦無剝奪證人甲○○等
    人行動自由之意圖，要與刑法第305條之構成要件有間，附
    此敘明。
  (七)另證人張志諒於偵查中雖證稱：當天伊有看到被告戊○○掏
    槍，但不知道原因，亦未聽到槍枝上膛的聲音，也沒有聽到
    有人說大家都不能走，因為伊原來在裡面的房間，是聽到吵
    架聲音才出來，被告戊○○將槍掏出來後，拿槍比著另1個
    人的頭部，比完他們就吵架，大家圍在那裡，伊等就退到裡
    面的房間，後來被告戊○○先將槍收起來，且有先離開一下
    子又回來云云（見偵卷第50頁）。惟查，證人張志諒於警詢
    時業已證述：「（你在華僑銀行13樓【臺中市○區○○○路
    303 號13樓】時甲○○跟戊○○、乙○○在玩牌時，你是否
    在場？）我在那裏，但他們在另1 個房間玩牌，我與何承芳
    、廖祿炎在另1 個房間。」、「（問：你是否有目睹甲○○
    遭戊○○持槍恐嚇並說他詐賭的經過？）我沒有看見，我是
    聽到爭吵聲過去看才知道剛發生的事情。」等語，參諸案發
    當時與證人張志諒在同一房間之證人廖祿炎於警詢時證述並
    未證述有僅有聽到1位瘦高男子（即被告乙○○）叫其等不
    要回頭看，大家都不能走等情，已如前述；復於偵查中證述
    ：不知道當天為何掏槍，亦不知何人在掏槍後說大家都不能
    走，因為伊在另外的房間等語（見偵卷第52頁）；另證人何
    承芳亦於警詢時證述之內容則與證人張志諒前揭警詢之證述
    同一（見警卷證人何承芳96年7月23日警詢筆錄），是以於
    案發當時與證人張志諒在同一房間內之證人何承芳、廖炎祿
    既均未見到被告戊○○拿出手槍之舉動，且證人張志諒於警
    詢時亦為與證人何承芳、廖炎祿相同之證述，足認其嗣後於
    偵查中所述關於被告戊○○拿出手槍對著1個人之頭部云云
    之部分，顯係聽聞他人轉述而來，核屬傳聞證據，而不得作
    為證據。準此，證人張志諒、廖祿炎、何承芳均未看到被告
    戊○○拿出手槍之舉動，足堪認定。另證人廖建超於警詢時
    證述：因為證人張志諒在臺中市○區○○○路303號13樓慶
    生，所以伊就過去該處，案發當時伊在隔壁辦公室打電話，
    沒有看見發生何事，當伊發現時，他們的氣氛已經很僵了，
    伊是事後聽在場人員說才知道有人拿槍之事等語（見警卷證
    人廖建超96年7月23日警詢筆錄）；證人林宗宏、卜義宏於
    警詢時均證述：伊當天到臺中市○區○○○路303號13樓是
    找證人張志諒，因為當天是證人張志諒之生日，過沒多久就
    看到兩位警察到現場，叫伊等出示證件，因為伊沒帶國民身
    分證，所以就被帶回派出所，現場發生何事伊不知道，也未
    參與賭博等語（見警卷證人林宗宏、卜義宏96年7月23日警
    詢筆錄）；證人王志宇、朱彥銘於警詢亦證述：伊並未看到
    被告戊○○、乙○○有亮槍等語（見證人王志宇、朱彥銘上
    開警詢筆錄）；其中證人王志宇又於偵查中證稱：當天伊只
    有聽到吵架的聲音，並未看到有人掏槍或拿著槍比著別人的
    頭，只看到有人將手放在包包裡面，亦未聽到槍枝上膛的聲
    音等語（見偵卷第49頁）。從而，除證人張志諒、何承芳、
    廖祿炎外，證人廖建超、林宗宏、卜義宏、王志宇、朱彥銘
    於被告戊○○拿出扣案之玩具手槍，而為脅迫行為之時，並
    未當場見聞此事，縱或部分證人有聽聞被告乙○○喝令不可
    離開現場之情，然其等既對被告戊○○、乙○○出示槍枝而
    施以脅迫行為毫無所悉，則其等自非被告2人強制犯行之被
    害人甚明。是本件被告2人強制犯行之被害人，應僅有證人
    甲○○、己○○、邱聖淳、張世東、吳威毅5人，堪可認定
    。
  (八)綜上所述，被告2 人所辯，均係事後卸責之詞，無可採信。
    本件事證明確，被告2人之犯行均堪認定，應予分別依法論
    科。
二、核被告戊○○所為，係犯槍砲彈藥刀械管制條例第8條第4項
    未經許可寄藏可發射子彈具有殺傷力槍枝罪、同條例第12條
    第4 項之未經許可持有子彈罪，及刑法第304條第1項之強制
    罪；而被告乙○○所為，則係犯槍砲彈藥刀械管制條例第8
    條第4項未經許可持有可發射子彈具有殺傷力槍枝罪及同條
    例第12條第4項之未經許可持有子彈罪及刑法第304條第1項
    之強制罪。被告2人就上開持有槍、彈及強制之犯行，有犯
    意聯絡及行為分擔，均為共同正犯。被告戊○○寄藏前持有
    前揭槍彈之低度行為，應為寄藏之高度行為所吸收，且寄藏
    乃受人委託代為保管，其保管之本身，亦屬持有，此之持有
    係受寄之當然結果，均不另論罪。被告戊○○、乙○○分別
    以一寄藏、持有行為，同時寄藏、持有可發射子彈具有殺傷
    力之槍枝及子彈，係一行為觸犯未經許可寄藏、持有可發射
    子彈具有殺傷力之槍枝罪及未經許可寄藏、持有子彈罪2罪
    名之想像競合犯，應分別從一重之未經許可寄藏可發射子彈
    具有殺傷力之槍枝罪，及未經許可持有可發射子彈具有殺傷
    力之槍枝罪處斷。被告2人同時以脅迫之方式，妨害證人甲○○、己○○、邱聖淳、張世東、吳威毅5人行使權利之犯
    行，係以1行為侵害5法益，均觸犯構成要件相同之罪名，為
    同種想像競合犯，各應從一之強制罪論處。被告戊○○所犯
    前揭未經許可寄藏可發射子彈具有殺傷力之槍枝罪、被告乙○○所犯上開未經許可持有可發射子彈具有殺傷力之槍枝罪
    ，及其2人所共犯之強制罪間，均犯意各別，罪名互異，應
    分論併罰。又證人即本件承辦警員莊明德於本院審理時證述
    ：本件扣案之槍、彈，是在臺中市○區○○○路與昇平街的
    修配廠前面路旁，被告戊○○的車內查扣的，當時槍、彈是
    擺在車子後車廂的右手邊，2把槍及子彈是裝在1個淺色花格
    子包包裡面，因為在場的人都說被告2人有亮出槍枝，所以
    到現場現場搜索的員警（現已往生）說不如問被告2人槍在
    何處，伊就去問被告戊○○槍放置位置，被告戊○○才說放
    在車子的後車廂等情（見本院卷第82、83頁），足徵證人莊
    明德於被告戊○○供出槍枝所在之前，已因在場證人之證言
    ，而合理懷疑被告2人涉有上開違反槍砲彈藥刀械管制條例
    之罪嫌甚明，是縱被告戊○○嗣後坦承有上開寄藏槍、彈之
    犯行，充其量僅為自白，而非自首，併此敘明。爰審酌被告
    戊○○寄藏手槍、子彈之行為，已於公眾、社會之危害甚鉅
    ，且其與被告乙○○僅因懷疑證人甲○○詐賭，即訴諸暴力
    解決，更波及無辜之證人己○○、邱聖淳、張世東、吳威毅
    ，而妨害其等離去之權利，足以危害他人意思決定之自由、
    顯現其藐視法治之心態，且犯後僅分別承認部分犯行，尚乏
    認錯悔過之具體表現，惟念被告戊○○寄藏本件槍、彈之時
    間、被告乙○○持有本件槍、彈之時間，均屬短暫等一切情
    狀，分別量處如主文所示之刑，及定應執行之刑，並就併科
    罰金部分，諭知易服勞役之折算標準，以示懲儆。
四、扣案之具有殺傷力之仿BERETTA廠92FS型半自動手槍製造之
    改造手槍1支（含彈匣1個，槍枝管制編號0000000000號），
    係違禁物，應依刑法第38條第1項第1款宣告沒收。又扣案不
    具殺傷力之仿CLOCK廠17型半自動手槍製造之玩具手槍1支（
    槍枝管制編號：0000000000號），雖為被告2 人犯本件強制
    罪所用之物，惟係「阿龍」交付被告戊○○保管，並非被告
    2人所有之物，又非違禁物，爰不為沒收之宣告。至直徑8.7
    mm、8.5mm、8.1mm 非制式子彈各1顆，於送鑑驗時均經試射
    完畢，僅餘彈殼，依其現狀，顯而失其子彈性質，並非違禁
    物，亦不予宣告沒收，附此敘明。
據上論斷，應依刑事訴訟法第299條第1項前段，槍砲彈藥刀械管
制條例第8條第4項、第12條第4項，刑法第11條前段、第28條、
第304條、第55條、第51條第5款、第42條第3項、第38條第1項第
1款，判決如主文。
本案經檢察官丁○○到庭執行職務。
中    華    民    國    97    年    6     月    20    日
                  刑事第一庭  審判長法  官  唐光義
                                    法  官  洪挺梧
                                    法  官  郭妙俐
上正本證明與原本無異。
如不服本判決，應於收受送達後10日內向本院提出上訴書狀（應
敘述具體理由並附繕本）。
上訴書狀如未敘述理由，應於上訴期間屆滿後20日內補提理由書
於本院。
                                書記官  陳玉芬
中    華    民    國    97    年    6     月    20    日
附錄本案論罪科刑法條全文：
槍砲彈藥刀械管制條例第8條
未經許可，製造、販賣或運輸鋼筆槍、瓦斯槍、麻醉槍、獵槍、
空氣槍或第4條第1項第1款所定其他可發射金屬或子彈具有殺傷
力之各式槍砲者，處無期徒刑或5年以上有期徒刑，併科新臺幣1
千萬元以下罰金。
未經許可，轉讓、出租或出借前項所列槍枝者，處5年以上有期
徒刑，併科新臺幣1千萬元以下罰金。
意圖供自己或他人犯罪之用，而犯前2項之罪者，處無期徒刑或7
年以上有期徒刑，併科新臺幣1千萬元以下罰金。
未經許可，持有、寄藏或意圖販賣而陳列第1項所列槍枝者，處3
年以上10年以下有期徒刑，併科新臺幣700萬元以下罰金。
第1項至第3項之未遂犯罰之。
第12條
未經許可，製造、販賣或運輸子彈者，處1年以上7年以下有期徒
刑，併科新台幣500萬元以下罰金。
未經許可，轉讓、出租或出借子彈者，處6月以上5年以下有期徒
刑，併科新台幣300萬元以下罰金。
意圖供自己或他人犯罪之用，而犯前2項之罪者，處3年以上10年
以下有期徒刑，併科新台幣700萬元以下罰金。
未經許可，持有、寄藏或意圖販賣而陳列子彈者，處5年以下有
期徒刑，併科新台幣300萬元以下罰金。
第1項至第3項之未遂犯罰之。


司法院資訊處製作；財團法人民間司法改革基金會備份。
